---
title: "台北市 Starlink 衛星覆蓋與 Handover 分析"
author: "Starlink 衛星分析系統"
date: "`r format(Sys.time(), '%Y-%m-%d')`"
output: 
  html_document:
    theme: cosmo
    toc: true
    toc_float: true
    code_folding: hide
---

```{r setup, include=FALSE}
knitr::opts_chunk$set(echo = FALSE, message = FALSE, warning = FALSE)
library(tidyverse)    # 數據處理與視覺化
library(plotly)       # 互動式圖表
library(DT)           # 互動式表格
library(jsonlite)     # JSON 讀取
library(lubridate)    # 日期時間處理
library(htmlwidgets)  # HTML 組件
library(knitr)        # 報告生成
library(kableExtra)   # 表格美化
library(viridis)      # 色彩方案

# 設定輸出目錄
output_dir <- "../output"
```

## 1. 摘要統計

本報告分析台北市 24 小時內 Starlink 衛星的覆蓋情況與 Handover 頻率。

```{r read-data}
# 讀取 Python 輸出的數據
coverage_df <- read.csv(file.path(output_dir, "satellite_coverage.csv")) %>%
  mutate(time = as.POSIXct(time))

# 如果 handovers.csv 存在，讀取它
handovers_file <- file.path(output_dir, "satellite_handovers.csv")
if (file.exists(handovers_file)) {
  handovers_df <- read.csv(handovers_file) %>%
    mutate(time = as.POSIXct(time))
} else {
  handovers_df <- data.frame(
    time = as.POSIXct(character()),
    from = character(),
    to = character(),
    from_alt = numeric(),
    to_alt = numeric()
  )
}

# 讀取統計資料 JSON
stats_file <- file.path(output_dir, "coverage_stats.json")
if (file.exists(stats_file)) {
  stats <- fromJSON(stats_file)
} else {
  # 如果 JSON 不存在，從 coverage_df 計算基本統計數據
  visible_counts <- coverage_df$visible_satellites
  
  stats <- list(
    total_time_hours = 24,
    avg_visible_satellites = mean(visible_counts, na.rm = TRUE),
    max_visible_satellites = max(visible_counts, na.rm = TRUE),
    min_visible_satellites = min(visible_counts, na.rm = TRUE),
    handover_count = nrow(handovers_df),
    avg_time_between_handovers_minutes = ifelse(nrow(handovers_df) > 0, 
                                               (24*60)/nrow(handovers_df), 0),
    coverage_percentage = mean(visible_counts > 0, na.rm = TRUE) * 100
  )
}
```

### 1.1 主要指標

```{r stats-display}
# 創建美觀的指標卡片
stats_table <- data.frame(
  指標 = c("平均可見衛星數量", "最大可見衛星數量", "最小可見衛星數量", 
          "24小時內 Handover 次數", "平均 Handover 間隔(分鐘)", "衛星覆蓋百分比"),
  數值 = c(
    sprintf("%.1f", stats$avg_visible_satellites),
    as.character(stats$max_visible_satellites),
    as.character(stats$min_visible_satellites),
    as.character(stats$handover_count),
    sprintf("%.1f", stats$avg_time_between_handovers_minutes),
    sprintf("%.1f%%", stats$coverage_percentage)
  )
)

# 使用 kableExtra 美化表格
kable(stats_table, "html") %>%
  kable_styling(bootstrap_options = c("striped", "hover", "condensed", "responsive"),
                full_width = FALSE, position = "center") %>%
  row_spec(0, background = "#3498db", color = "white") %>%
  column_spec(1, bold = TRUE)
```

## 2. 可見衛星數量分析

### 2.1 24小時可見衛星數量時間線圖

```{r visible-satellites-plot}
# 使用 ggplot2 繪製可見衛星數量時間線圖
p <- ggplot(coverage_df, aes(x = time, y = visible_satellites)) +
  geom_line(color = "#3498db", size = 1) +
  labs(
    title = "24小時內可見 Starlink 衛星數量",
    x = "時間 (UTC)",
    y = "可見衛星數量"
  ) +
  theme_minimal() +
  theme(
    plot.title = element_text(hjust = 0.5, face = "bold"),
    panel.grid.major = element_line(color = "#f0f0f0"),
    panel.grid.minor = element_line(color = "#f8f8f8")
  )

# 轉換為 plotly 互動圖表
ggplotly(p) %>%
  layout(hovermode = "x unified") %>%
  config(displayModeBar = FALSE)
```

### 2.2 可見衛星分布統計

```{r visible-satellites-hist}
# 繪製可見衛星數量分布直方圖
hist_p <- ggplot(coverage_df, aes(x = visible_satellites)) +
  geom_histogram(bins = 20, fill = "#2980b9", color = "white", alpha = 0.8) +
  labs(
    title = "可見衛星數量分布",
    x = "可見衛星數量",
    y = "頻率"
  ) +
  theme_minimal() +
  theme(
    plot.title = element_text(hjust = 0.5, face = "bold")
  )

# 轉換為 plotly 互動圖表
ggplotly(hist_p) %>%
  config(displayModeBar = FALSE)
```

## 3. 最佳衛星仰角分析

### 3.1 最佳衛星仰角時間線圖

```{r best-elevation-plot}
# 繪製最佳衛星仰角時間線圖
p_elev <- ggplot(coverage_df, aes(x = time, y = best_alt)) +
  geom_line(color = "#e67e22", size = 1) +
  labs(
    title = "24小時內最佳衛星仰角",
    x = "時間 (UTC)",
    y = "仰角 (度)"
  ) +
  theme_minimal() +
  theme(
    plot.title = element_text(hjust = 0.5, face = "bold"),
    panel.grid.major = element_line(color = "#f0f0f0"),
    panel.grid.minor = element_line(color = "#f8f8f8")
  )

# 如果有 handover 資料，加上 handover 時間點標記
if (nrow(handovers_df) > 0) {
  p_elev <- p_elev +
    geom_vline(data = handovers_df, aes(xintercept = time), 
               color = "#e74c3c", linetype = "dashed", alpha = 0.5)
}

# 轉換為 plotly 互動圖表
ggplotly(p_elev) %>%
  layout(hovermode = "x unified") %>%
  config(displayModeBar = FALSE)
```

## 4. Handover 分析

### 4.1 Handover 時間分布

```{r handover-timeline}
if (nrow(handovers_df) > 0) {
  # 計算每小時 handover 次數
  hourly_handovers <- handovers_df %>%
    mutate(hour = format(time, "%H")) %>%
    group_by(hour) %>%
    summarise(count = n())
  
  # 確保所有小時都有數據
  all_hours <- data.frame(
    hour = as.character(0:23),
    stringsAsFactors = FALSE
  ) %>%
    mutate(hour = sprintf("%02d", as.numeric(hour)))
  
  hourly_handovers <- left_join(all_hours, hourly_handovers, by = "hour") %>%
    mutate(count = ifelse(is.na(count), 0, count))
  
  # 繪製每小時 handover 次數柱狀圖
  p_hour <- ggplot(hourly_handovers, aes(x = hour, y = count, fill = count)) +
    geom_col() +
    scale_fill_viridis(option = "D") +
    labs(
      title = "每小時 Handover 次數分布",
      x = "小時 (UTC)",
      y = "Handover 次數"
    ) +
    theme_minimal() +
    theme(
      plot.title = element_text(hjust = 0.5, face = "bold"),
      legend.position = "none"
    )
  
  # 轉換為 plotly 互動圖表
  ggplotly(p_hour) %>%
    config(displayModeBar = FALSE)
} else {
  cat("無 Handover 資料可供分析")
}
```

### 4.2 Handover 詳細資料

以下表格顯示 24 小時內所有衛星切換事件：

```{r handover-table}
if (nrow(handovers_df) > 0) {
  # 處理顯示的時間格式
  display_handovers <- handovers_df %>%
    mutate(
      時間 = format(time, "%Y-%m-%d %H:%M:%S"),
      `切換前衛星` = from,
      `切換後衛星` = to,
      `切換前仰角` = sprintf("%.2f°", from_alt),
      `切換後仰角` = sprintf("%.2f°", to_alt)
    ) %>%
    select(時間, `切換前衛星`, `切換後衛星`, `切換前仰角`, `切換後仰角`)
  
  # 使用 DT 創建互動式資料表
  datatable(
    display_handovers,
    options = list(
      pageLength = 10,
      lengthMenu = c(5, 10, 25, 50),
      searchHighlight = TRUE,
      scrollX = TRUE
    ),
    rownames = FALSE,
    class = "display compact"
  )
} else {
  cat("無 Handover 資料可供顯示")
}
```

## 5. 衛星覆蓋熱力圖

以下是方位角和仰角的衛星覆蓋熱力圖，顯示哪些區域的衛星覆蓋最為密集。

```{r heatmap-link}
# 檢查熱力圖 HTML 是否存在
heatmap_file <- file.path(output_dir, "coverage_heatmap.html")
if (file.exists(heatmap_file)) {
  # 提供熱力圖連結
  cat(paste0(
    '<div style="text-align: center; margin: 20px;">',
    '<a href="', heatmap_file, '" target="_blank" class="btn btn-primary">',
    '查看完整互動式覆蓋熱力圖</a><br><br>',
    '<small>(將在新視窗中打開)</small>',
    '</div>'
  ))
  
  # 嵌入熱力圖（如果檔案不太大）
  cat(paste0(
    '<iframe src="', heatmap_file, '" width="100%" height="600px" ',
    'style="border: 1px solid #ddd; border-radius: 5px;"></iframe>'
  ))
} else {
  cat("熱力圖檔案不存在。請先執行 Python 分析腳本產生熱力圖。")
}
```

## 6. 結論與建議

根據以上分析，我們可以得出以下幾點結論：

1. 台北市區 24 小時內平均有 `r sprintf("%.1f", stats$avg_visible_satellites)` 顆 Starlink 衛星可見，最大同時可見衛星數為 `r stats$max_visible_satellites` 顆。

2. 全天衛星覆蓋率達 `r sprintf("%.1f%%", stats$coverage_percentage)`，表示大部分時間都有衛星可用。

3. 24 小時內發生了 `r stats$handover_count` 次衛星切換 (Handover)，平均每 `r sprintf("%.1f", stats$avg_time_between_handovers_minutes)` 分鐘發生一次切換。

```{r session-info, include=FALSE}
# 記錄分析環境資訊
sessionInfo()
```

<style>
body {
  font-family: "Segoe UI", Arial, sans-serif;
  line-height: 1.6;
}
h1, h2, h3, h4 {
  color: #2c3e50;
}
.btn-primary {
  background-color: #3498db;
  border-color: #2980b9;
  color: white;
  padding: 8px 16px;
  text-decoration: none;
  border-radius: 4px;
  display: inline-block;
}
.btn-primary:hover {
  background-color: #2980b9;
  text-decoration: none;
  color: white;
}
</style> 