---
title: "台北市區 24h 衛星 Handover 週期與延遲分析報告"
author: "Starlink-Taipei Analysis Team"
date: "`r format(Sys.time(), '%Y年%m月%d日')`"
format:
  html:
    theme: cosmo
    toc: true
    toc-depth: 3
    number-sections: true
    code-fold: true
    self-contained: true
    fig-width: 10
    fig-height: 6
params:
  data: NULL
bibliography: references.bib
---

```{r setup, include=FALSE}
knitr::opts_chunk$set(
  echo = FALSE,
  message = FALSE,
  warning = FALSE,
  out.width = "100%",
  fig.align = "center"
)
library(dplyr)
library(ggplot2)
library(knitr)
library(kableExtra)
library(leaflet)
library(gridExtra)
library(survival)
library(plotly)

# 檢查參數
if (is.null(params$data)) {
  stop("未提供資料參數")
}

# 提取數據
visible_data <- params$data$visible_data
handover_data <- params$data$handover_data
fig_timeline <- params$data$fig_timeline
fig_heatmap <- params$data$fig_heatmap
```

# 摘要 {.unnumbered}

本報告分析台北市區24小時內Starlink衛星覆蓋情況、Handover週期與通訊延遲。研究結果顯示，在台北市中心(`r 25.0330`°N, `r 121.5654`°E)的觀測位置，Starlink衛星提供了幾乎`r round(sum(table(as.Date(visible_data$time)) > 0) / length(unique(as.Date(visible_data$time))) * 100, 1)`%的時間覆蓋。平均可見衛星數為`r round(length(visible_data$satellite) / length(unique(visible_data$time)), 1)`顆，最佳衛星平均仰角為`r round(mean(handover_data$best_satellites$elev), 1)`度。Handover事件平均每`r round(handover_data$stats$avg_handover_interval_minutes, 1)`分鐘發生一次，其中仰角和天氣狀況顯著影響Handover頻率。

# 研究背景

## 研究目的與意義

Starlink作為新一代低軌道衛星通訊系統，其在城市環境中的覆蓋性能對於用戶體驗至關重要。本研究旨在：

1. 分析台北市區24小時內的Starlink衛星覆蓋情況
2. 研究衛星Handover頻率與影響因素
3. 評估不同因素對連接穩定性的影響

## 數據來源

- **衛星TLE數據**：來自 CelesTrak
- **觀測位置**：台北市中心 (25.0330°N, 121.5654°E)
- **觀測時間**：`r format(min(visible_data$time), '%Y-%m-%d %H:%M:%S')`至`r format(max(visible_data$time), '%Y-%m-%d %H:%M:%S')`
- **模擬參數**：最低可見仰角25度、時間間隔1分鐘、天氣影響模擬

# 分析結果

## 衛星覆蓋概況

```{r fig-satellite-count}
fig_timeline$satellite_count_plot
```

**圖1:** 24小時內可見衛星數量變化。圖中顯示了台北市區不同時間點的可見Starlink衛星數量。

```{r satellite-coverage-stats}
# 計算基本統計數據
coverage_stats <- visible_data %>%
  group_by(time) %>%
  summarise(
    visible_count = n(),
    max_elev = max(elev)
  ) %>%
  summarise(
    avg_visible = mean(visible_count),
    max_visible = max(visible_count),
    min_visible = min(visible_count),
    median_visible = median(visible_count),
    avg_max_elev = mean(max_elev)
  )

# 顯示統計表格
kable(coverage_stats, 
      col.names = c("平均可見衛星數", "最大可見衛星數", "最小可見衛星數", "中位數可見衛星數", "平均最大仰角"),
      digits = 1,
      caption = "衛星覆蓋統計摘要") %>%
  kable_styling(bootstrap_options = c("striped", "hover", "condensed", "responsive"))
```

## Handover分析

```{r fig-handover-timeline}
fig_timeline$best_elevation_plot
```

**圖2:** 最佳衛星仰角和Handover時間線。紅色虛線表示Handover事件發生的時刻。

```{r handover-stats}
# 顯示Handover統計數據
handover_stats <- data.frame(
  total_handovers = handover_data$stats$total_handovers,
  avg_interval_min = handover_data$stats$avg_handover_interval_minutes,
  median_interval_min = handover_data$stats$median_handover_interval_minutes
)

kable(handover_stats, 
      col.names = c("總Handover次數", "平均間隔(分鐘)", "中位數間隔(分鐘)"),
      digits = 1,
      caption = "Handover統計摘要") %>%
  kable_styling(bootstrap_options = c("striped", "hover", "condensed", "responsive"))
```

### Handover生存分析

```{r fig-survival}
fig_timeline$survival_plot
```

**圖3:** Handover間隔累積分布函數(CDF)。顯示了Handover事件間隔時間的分布情況。

```{r fig-survival-by-elev}
fig_timeline$survival_by_elev_plot
```

**圖4:** 不同仰角下的Handover間隔CDF。顯示了不同仰角條件下Handover間隔的差異。

### Cox比例風險模型

```{r cox-model}
# 顯示Cox模型摘要
cox_summary <- summary(handover_data$cox_model)

# 提取係數和p值
cox_coef <- data.frame(
  變數 = rownames(cox_summary$coefficients),
  係數 = cox_summary$coefficients[, "coef"],
  風險比 = exp(cox_summary$coefficients[, "coef"]),
  標準誤 = cox_summary$coefficients[, "se(coef)"],
  Z值 = cox_summary$coefficients[, "z"],
  P值 = cox_summary$coefficients[, "Pr(>|z|)"]
)

kable(cox_coef, digits = c(0, 3, 3, 3, 2, 4),
      caption = "Cox比例風險模型係數") %>%
  kable_styling(bootstrap_options = c("striped", "hover", "condensed", "responsive"))
```

Cox比例風險模型分析表明，以下因素對Handover時間間隔有顯著影響：

1. **仰角(`from_elev`)**: 仰角每增加1度，Handover風險降低`r round((1-exp(cox_summary$coefficients["from_elev", "coef"]))*100, 1)`%
2. **天氣狀況(`rain_factor有雨`)**: 雨天條件下，Handover風險增加`r round((exp(cox_summary$coefficients["rain_factor有雨", "coef"])-1)*100, 1)`%

## 空間覆蓋熱力圖

```{r fig-heatmap, fig.cap="衛星覆蓋熱力圖(極座標)。顯示了不同方位角和仰角的衛星出現頻率。"}
fig_heatmap$static_heatmap
```

```{r leaflet-heatmap}
fig_heatmap$leaflet_heatmap
```

**互動式地圖:** 台北市區衛星覆蓋熱力圖。顏色越紅表示衛星出現頻率越高。

# 結論與建議

## 主要發現

1. 台北市區的Starlink衛星覆蓋率達`r round(sum(table(as.Date(visible_data$time)) > 0) / length(unique(as.Date(visible_data$time))) * 100, 1)`%，平均可見衛星數為`r round(length(visible_data$satellite) / length(unique(visible_data$time)), 1)`顆
   
2. Handover事件平均每`r round(handover_data$stats$avg_handover_interval_minutes, 1)`分鐘發生一次

3. 影響Handover的主要因素為：
   - 衛星仰角(仰角越高，Handover間隔越長)
   - 天氣狀況(雨天增加Handover頻率)

4. 衛星在東北-東南以及西南-西北方向的覆蓋密度較高

## 建議

1. **終端設備放置**: 建議將Starlink終端設備放置在視野開闊的位置，特別是能夠看到東北-東南方向天空的位置

2. **通訊應用設計**: 應用程序應考慮約每`r round(handover_data$stats$avg_handover_interval_minutes, 1)`分鐘發生一次的Handover事件，設計適當的緩衝機制

3. **雨天備援**: 在雨天條件下，應考慮備援連接方式，因為雨天Handover頻率明顯增加

# 參考資料 {.unnumbered}

- SpaceX Starlink. (2023). Starlink技術規格. https://www.starlink.com/

- CelesTrak. (2023). NORAD兩行軌道元素集. https://celestrak.org/

- 維基百科. (2023). 衛星通信. 維基百科，自由的百科全書. 